# 非 6+9银行承兑和商业承兑汇票贴现的现金流量

提问人：huyouming 时间：2021-12-11 13:45:18
请教陈版主：
陈老师您好！对非6+9银行承兑和商业承兑统一要求不能终止确认是否合理？

回答人：chenyiwei
1 、虽然没有明确的法律法规或北交所规定不允许“6+9”以外的银行承兑汇票和商业承兑汇票不能终止确认，但仍建议谨慎处理，尤其是针对非一线城市、非省会城市和非计划单列市的城商行或农商行、东北地区部分城市的城商行或农商行，以及集团财务公司所开出的银行承兑汇票，仍然可能具有较高的信用风险，不终止确认是较为稳妥的做法。
2 、各方职业判断有分歧时，建议充分沟通以达成一致意见。但券商作为各中介机构的协调人，当券商的判断较会计师更为谨慎时，会计师有必要听取券商的意见，考虑有无必要对自身的专业判断加以修正。
3 、““根据票据法及企业会计准则相关规定，在转让合同中未明确约定不附追索权的情况下，商业承兑汇票即使贴现、背书或保理，与其所有权相关的主要风险并没有转移，不满足终止确认条件。””不能简单地反过来理解。按照一般的逻辑学原理，原命题成立不等于其逆命题或者否命题一定成立，只有逆否命题才是一定成立的。你的观点就是犯了“原命题成立则否命题必然成立”的逻辑错误。